hu: Megjelenési gyakoriság: Évente; Kéthavonta; Kéthetente; Naponta; Havonta; Negyedévente; Félévente; Hetente; Egyéb
de: Veröffentlichungshäufigkeit: Jährlich; Zweimonatlich; Zweiwöchentlich; Täglich; Monatlich; Vierteljährlich; Halbjährlich; Wöchentlich; Sonstiges
es: Frecuencia de publicación: Anual; Bimensual; Quincenal; Diariamente; Mensualmente; Trimestralmente; Semianual; Semanalmente; Otros
ru: Частота публикации: Ежегодно; Раз в два месяца; Раз в две недели; Ежедневно; Ежемесячно; Ежеквартально; Раз в полгода; Еженедельно; Другой
zh-CN: 出版频率: 每年; 每两个月; 每两周; 每日; 每月; 每季度; 半年; 每周; 其他
sv: Publiceringsfrekvens: Årlig; Varannan månad; Varannan vecka; Dagligen; Månatligen; Kvartalsvis; Halvårsvis; Veckovis; Övrigt
zh-TW: 出版頻率: 年度; 每兩月; 每兩週; 每天; 每月; 每季; 每半年; 每週; 其他
en: Publication frequency: Annual; Bi-monthly; Bi-weekly; Daily; Monthly; Quarterly; Semi-annual; Weekly; Other
nb: Publikasjonsfrekvens: Årlig; Annenhver måned; Annenhver uke; Daglig; Månedlig; Kvartalsvis; Halvårlig; Ukentlig; Annet
ro-RO: Frecvența publicării: Anual; Bilunar; Bi-săptămânal; Zilnic; Lunar; Trimestrial; Semi-anual; Săptămânal; Altele
ko: 출간 빈도: 매년; 격월; 격주; 매일; 매월; 매분기; 반년별; 매주; 기타
hr-HR: Učestalost objavljivanja: Godišnje; Dvomjesečno; Dvotjedno; Dnevno; Mjesečno; Tromjesečno; Polugodišnje; Tjedno; Ostalo
sl-SI: Pogostost objave: Letna; Dvakrat mesečno; Dvakrat tedensko; Dnevno; Mesečno; Vsako četrtletje; Polletno; Tedensko; Drugo
it: Frequenza di pubblicazione: Annuale; Bimestrale; Bisettimanale; Quotidianamente; Mensilmente; Trimestralmente; Semestrale; Settimanalmente; Altro
tr: Yayın Sıklığı: Yıllık; Ayda iki; Haftada iki; Günlük; Aylık; Üç ayda bir; Yarı yıllık; Haftalık; Diğer
lt-LT: Publikavimo dažnumas: Kas metus; Kas du mėnesius; Kas dvi savaites; Kas dieną; Kas mėnesį; Kas metų ketvirtį; Kas pusmetį; Kas savaitę; Kita
da: Udgivelseshyppighed: Årligt; Halvmånedligt; Halvugentligt; Dagligt; Månedligt; Kvartalsvist; Halvårligt; Ugentligt; Andet
fr: Fréquence de publication: Annuel; Bimensuel; Bihebdomadaire; Quotidiennement; Mensuellement; Trimestriellement; Semi-annuel; Hebdomadaire; Autre
el: Συχνότητα έκδοσης: Ετήσια; Μηνιαία; Δεκαπενθήμερη; Ημερήσιο; Μηνιαίο; Τριμηνιαία; Ημιετήσια; Εβδομαδιαίο; Άλλο
pt-BR: Frequência de publicação: Anual; Bimestral; Quinzenal; Diária; Mensal; Trimestral; Semestral; Semanal; Outro
ja: 発行頻度: 毎年; 隔月; 隔週; 毎日; 毎月; 四半期ごと; 半年ごと; 毎週; その他
bg-BG: Честота на публикуване: Ежегодно; На два месеца; На две седмици; Ежедневно; Ежемесечно; На три месеца; На половин година; Ежеседмично; Други
th: ความถี่ในการตีพิมพ์: รายปี; รายสองเดือน; รายปักษ์; รายวัน; รายเดือน; รายไตรมาส; รายครึ่งปี; รายสัปดาห์; อื่นๆ
fi: Julkaisutiheys: Vuosittainen; Joka toinen kuukausi; Joka toinen viikko; Päivittäin; Kuukausittain; Neljännesvuosittain; Puolivuosittain; Viikoittain; Muu
vi: Tần suất xuất bản: Thường niên; Hai tháng một lần; Hai tuần một lần; Hằng ngày; Hằng tháng; Hằng quý; Nửa năm một lần; Hằng tuần; Khác
pl: Częstotliwość publikacji: Co roku; Co dwa miesiące; Co dwa tygodnie; Codziennie; Co miesiąc; Co kwartał; Co pół roku; Co tydzień; Inne
cs: Frekvence publikování: Roční; Dvouměsíční; Každé dva týdny; Denní; Měsíční; Čtvrtletní; Půlroční; Týdenní; Jiné
nl: Publicatiefrequentie: Jaarlijks; Tweemaandelijks; Tweewekelijks; Dagelijks; Maandelijks; Per kwartaal; Halfjaarlijks; Wekelijks; Andere
sk-SK: Interval publikovania: Ročne; Dvojmesačne; Dvojtýždenne; Denne; Mesačne; Štvrťročne; Polročne; Týždenne; Iné
pt-PT: Frequência de publicação: Anual; Bimensal; Bissemanal; Diária; Mensal; Trimestral; Semestral; Semanal; Outro